臺灣新竹地方法院刑事判決
111年度訴字第192號
公訴檢察官  臺灣新竹地方檢察署檢察官
被      告  陳昱豪




上列被告因違反毒品危害防制條例案件，經檢察官提起公訴（11
1年度毒偵字第208、273、283號），因被告於準備程序進行中，
就被訴事實為有罪之陳述，經本院告知簡式審判程序意旨，並聽
取當事人之意見後，裁定由受命法官獨任依簡式審判程序審理，
判決如下：
    主    文
陳昱豪犯施用第一級毒品罪，共三罪，均累犯，各處有期徒刑柒
月。又犯施用第二級毒品罪，共三罪，均累犯，各處有期徒刑肆
月，如易科罰金，均以新臺幣壹仟元折算壹日。不得易科罰金之
罪刑，應執行有期徒刑玖月。得易科罰金之罪刑，應執行有期徒
刑陸月，如易科罰金，以新臺幣壹仟元折算壹日。
扣案之吸食器壹組、吸管貳根、殘渣袋壹個均沒收銷燬；扣案之
分裝袋壹批沒收。
    事實及理由
一、本案犯罪事實及證據，均引用附件檢察官起訴書之記載。另
    補充證據被告陳昱豪於本院訊問時之自白。
二、論罪科刑：
　㈠核被告所為，係犯毒品危害防制條例第10條第1項之施用第一
    級毒品罪（共3罪）及毒品危害防制條例第10條第2項之施用
    第二級毒品罪（共3罪）。
　㈡被告為施用第一級毒品海洛因、第二級毒品甲基安非他命而
    持有該毒品之低度行為，均為施用各該毒品之高度行為所吸
    收，不另論罪。
　㈢被告所犯上開6罪，犯意各別，行為互殊，應予分論併罰。
  ㈣被告有如附件犯罪事實欄所載之前案科刑與執行情形，有臺
    灣高等法院被告前案紀錄表附卷可據，其受徒刑之執行完畢
    ，5年以內故意再犯本案有期徒刑以上之上揭各罪，均為累
    犯。參酌司法院大法官釋字第775號解釋意旨，本院認被告
    前已因毒品案件入監矯正，刑期非短，理應改過遷善，遠離
    毒品，卻又再犯本案各罪，堪認其刑罰反應力薄弱，爰均依
    刑法第47條第1項規定，加重其最低本刑。
  ㈤爰以行為人之責任為基礎，審酌被告經觀察、勒戒後，未能
    徹底戒絕施用毒品之犯行，難認有戒毒改過之決心，原當從
    重量刑。惟念及被告坦承犯行，兼衡其生活狀況、智識程度
    及其他犯罪素行等一切情狀，分別量處如主文所示之刑，並
    就所處有期徒刑6月以下之刑，諭知易科罰金之折算標準。
    再衡酌本案刑罰之目的在於使被告得以遠離毒品，確實戒除
    惡習，就其所處得易科罰金與不得易科罰金之刑，分別定應
    執行刑如主文所示，並就得易科罰金刑之應執行刑部分，再
    諭知易科罰金之折算標準。
　　希冀被告此次假釋出獄後，能謹慎守法，勿再觸犯刑章，不
    要再浪費人生在監所之內。
  ㈥扣案之吸食器1組、吸管2根、殘渣袋1個，其上均殘留微量第
    一級、第二級毒品無法完全析離，亦無析離之實益，爰均依
    毒品危害防制條例第18條第1項前段規定，宣告沒收銷燬。
    扣案之分裝袋則係被告所有供本案犯罪所用之物，應依刑法
    第38條第2項規定，宣告沒收。
據上論斷，應依刑事訴訟法第273條之1第1項、第299條第1項前
段、第310條之2、第454條第2項，判決如主文。
本案經檢察官陳興男提起公訴，檢察官黃翊雯到庭執行職務。
中　　華　　民　　國　　111 　年　　5 　　月　　4 　　日
                    刑事第四庭  法　官　楊祐庭
以上正本證明與原本無異。
如不服本判決應於收受本判決後20日內向本院提出上訴書狀，上
訴書狀應敘述具體理由。上訴書狀未敘述上訴理由者，應於上訴
期間屆滿後20日內補提理由書狀於本院(均須按他造當事人之人
數附繕本 )「切勿逕送上級法院」。 
中　　華　　民　　國　　111 　年　　5 　　月　　4 　　日
                                書記官  陳紀語
附錄本案論罪科刑法條：
毒品危害防制條例第10條：
施用第一級毒品者，處六月以上五年以下有期徒刑。
施用第二級毒品者，處三年以下有期徒刑。
附件：
臺灣新竹地方檢察署檢察官起訴書
                                    111年度毒偵字第208號
                                                 第273號
                                                 第283號
　　被　　　告　陳昱豪　
上列被告因違反毒品危害防制條例案件，業經偵查終結，認應提
起公訴，茲將犯罪事實及證據並所犯法條分敘如下：
　　　　犯罪事實
一、陳昱豪前因販賣毒品等案件，經法院判處應執行有期徒刑7
    年6月確定，於民國105年1月30日縮短刑期假釋出監併付保
    護管束，於108年2月7日保護管束期滿，假釋未經撤銷，其
    未執行之刑，以已執行論。又因施用毒品案件，經法院裁定
    送觀察、勒戒後，認無繼續施用毒品傾向，於110年1月8日釋
    放出所，並經本署檢察官以109年度毒偵緝字第140、141、142
    號為不起訴處分確定。詎仍不知悔改，於觀察、勒戒執行完畢
    釋放後3年內，基於施用第一、二級毒品之犯意，分別為下列
    行為：
(一)於110年11月11日下午1時12分許為警採尿時起回溯26小時內
    之某時，在新竹市○○區○○路000號居處，以捲菸之方式，施
    用第一級毒品海洛因1次，另於110年11月11日下午1時12分
    許為警採尿時起回溯96小時內之某時，在同一居處，以燒烤
    玻璃球方式，施用第二級毒品甲基安非他命1次。嗣於110年
    11月11日上午11時30分許，因另案為警在新竹市○區○○街00
    號2樓執行搜索查獲，復經警採集尿液送檢驗結果呈嗎啡、
    可待因、安非他命、甲基安非他命陽性反應。
(二)於110年12月26日晚上10時許，在新竹市北區某友人住處，
    以燒烤玻璃球方式，施用甲基安非他命1次；另於110年12月
    29日下午2時35分許為警採尿時起回溯26小時內之某時，在
    新竹市北區某友人住處，以捲菸之方式，施用海洛因1次。
    嗣於110年12月29日下午2時35分許，因係列管之毒品調驗人
    ，經警徵得其同意採集尿液送檢驗結果呈嗎啡、安非他命、
    甲基安非他命陽性反應。
(三)於111年1月10日上午11時許，在新竹市○○區○○路000號居處
    ，以燒烤玻璃球方式，施用甲基安非他命1次；另於同日中
    午12時許，在同一居處，以捲菸之方式，施用海洛因1次。
    嗣於同日下午1時37分許，因另案為警在新竹市○區○○路000
    號新竹大遠百前查獲，並扣得安非他命吸食器1組、吸管2支
    、殘渣袋1個、分裝袋1包，復經警採集尿液送檢驗結果呈嗎
    啡、可待因、安非他命、甲基安非他命陽性反應。
二、案經新竹市警察局第二分局、第三分局及桃園市政府警察局
    中壢分局報告偵辦。
　　　　證據並所犯法條
一、證據：
(一)被告陳昱豪於偵查中之自白。
(二)新竹市警察局偵辦毒品案件尿液檢體委驗單（尿液檢體編號
    ：B-213)及台灣尖端先進生技醫藥股份有限公司於110年11
    月26日出具之濫用藥物尿液檢驗報告（報告序號：竹二-6）
    各1份。
(三)桃園市政府警察局中壢分局真實姓名與尿液、毒品編號對照
    表（尿液編號：E000-0000）、台灣檢驗科技股份有限公司
    濫用藥物實驗室-台北於111年1月11日出具之濫用藥物檢驗
    報告（報告編號：UL/2021/C0000000）各1份。
(四)新竹市警察局偵辦毒品案件尿液檢體委驗單（尿液檢體編號
    ：C-004)、台灣尖端先進生技醫藥股份有限公司於111年1月
    20日出具之濫用藥物尿液檢驗報告（報告序號：竹三-2）各
    1份，及扣案之安非他命吸食器1組、吸管2支、殘渣袋1個、
    分裝袋1包。
二、核被告所為，係犯毒品危害防制條例第10條第1、2項之施用
    第一、二級毒品等罪嫌。被告所犯上開3次施用第一級毒品
    及3次施用第二級毒品罪嫌間，犯意各別，行為互殊，請予
    分論併罰。又被告前有如犯罪事實欄所載之論罪科刑及執行
    情形，有刑案資料查註紀錄表1份存卷可參，其於有期徒刑
    執行完畢後5年內，故意再犯本件有期徒刑以上之罪，為累
    犯，請參照大法官釋字第775號解釋意旨，審酌是否依刑法
    第47條第1項規定加重其刑。扣案之安非他命吸食器1組、吸
    管2支、殘渣袋1個、分裝袋1包均為被告所有且供作犯罪所
    用，請依刑法第38條第2項之規定沒收之。
三、依刑事訴訟法第251條第1項提起公訴。
　　此　致
臺灣新竹地方法院
中　　華　　民　　國　   111　　年　　3 　 月 　  3 　日
                                檢  察  官  陳興男